【裁判字號】    98,易,2923
【裁判日期】    990331
【裁判案由】    竊盜
【裁判全文】
臺灣板橋地方法院刑事判決              98年度易字第2923號
公  訴  人  臺灣板橋地方法院檢察署檢察官
被      告  丙○○
上列被告因竊盜案件，經檢察官提起公訴（98年度偵緝字第2255號）
，本院判決如下：
    主  文
丙○○攜帶兇器竊盜未遂，處有期徒刑月，如易科罰金以新臺
幣壹仟元折算壹日，扣案之一字起子壹支沒收。
    事  實
一、丙○○意圖為自己不法之所有，於民國（下同）98年6 月18
    日22時43分許，在台北縣永和市○○○路○ 段48號前，持其
    所有客觀上足以對人之生命、身體構成危害之兇器一字起子
    乙支，著手撬開甲○○所有停放在該處之C7-1037 號自用小
    貨車之左前車門的門鎖，而欲竊取上開自用小貨車內之財物
    。嗣經乙○○當場發覺有異，報警到場查獲上情，並扣得上
    開一字起子乙支。
二、案經台北縣政府警察局永和分局報請臺灣板橋地方法院檢察
    署檢察官偵查起訴。
    理  由
一、訊據被告丙○○固坦承於上開時地手持上開一字起子站在上
    開自用小貨車左前車門旁而遭警查獲乙情，惟矢口否認上開
    犯行，辯稱：上開一字起子係其撿拾廢棄物之用，當時伊站
    在上開自用小貨車旁，不小心跌倒，身體才會碰到左前車門
    ，伊並無竊取財物云云。經查：被告上開竊盜犯行，不僅業
    據其本人於偵查中供稱：「我有用一字起子準備撬開一台小
    貨車的門鎖，不過被路人發現叫警察捉我，我當時是因為撿
    破爛才會路過該處。小貨車的車門沒有打開，車鎖也還沒壞
    掉」等語（見98年度偵字第17229 號偵查卷第31頁）明確，
    且證人乙○○迭次於偵查中及本院審理時亦均證稱：「當時
    我站在車門被動的該輛車後方，我看到被告不知道拿何物一
    直在弄車門，我認為這樣的行為是不正常的，因為他不像拿
    鑰匙在開車門，因為我的車子也常停在該處，也被偷過車內
    的音響二次，但我只有第一次有報警，所以我覺得該人的行
    為怪異，我就想到我的車子也發生過類似的情形，所以我就
    報警了，我不知道該車子的主人是何人，我也不知道該車子
    的車況是否是報廢車還是一般的正常車輛」、「被告當時騎
    一輛單車，籃子內有東西但不知道是何物，車子的後方也沒
    有載其他的東西了」、「警察到場後有制止他，也有檢查他
    前面的東西，我報警後約10多分鐘警察才到場，我們看到被
    告的行為就有先制止他，他就在現場沒有離去直到警察來」
    等語（見98年度偵字第17229 號卷第40、41頁）及證人甲○
    ○於本院審理時證稱：「（請提示98年度偵字第17229 號卷
    第21頁之車牌號碼Ｃ7-1037 號 小貨車照片，你知道這台自
    用小貨車於98年6 月間是何人在使用嗎？）是我本人」、「
    （你認識在庭被告丙○○嗎？）我不認識」、「（被告承認
    於98年6 月18日晚上10點多的時候，上開自用小貨車停放於
    台北縣永和市○○○路○ 段48號前，是否如此？）是的，車
    子確實停放在上開地點」、「（當時車子為何停放於上開地
    點？）我們在那裡工作，把車子停在那裡，我當時是跟朋友
    借住在永和竹林路，從巷子到環河東路那裡很近」、「（你
    當時上開小貨車內有放什麼東西？）一些電纜線、鋸子、工
    地使用的獨輪車。我當時的職業是鋪地磚」、「（這些東西
    放在車子內的何處？）駕駛座後面」、「（除了你剛剛所說
    的一些電纜線、鋸子、工地使用的獨輪車之外，車子內有無
    其他財物？）沒有」、「（上開車子有無裝音響？）有，但
    是音響不好」、「（上開車子的車窗玻璃有無貼隔熱紙？或
    是其他諸如海報之類的遮蔽物？）駕駛座前面的擋風玻璃有
    貼隔熱紙，其他都沒有」、「（如果有一個人站在你車子旁
    邊的話，是否可以看到你剛剛所說的電纜線、鋸子、工地使
    用的獨輪車等物？）可以」、「（你將車子停在那裡的時候
    ，你車子的車門有無上鎖？）有」、「（你剛剛所說的電纜
    線、鋸子、工地使用的獨輪車等物，價值大約多少？）大約
    共三、四千元」等語（見本院卷99年3 月4 日審判筆錄）綦
    詳，復有扣案之上開一字起子乙支，在卷可稽，足認被告於
    上開時地確有手持上開一字起子站在上開自用小貨車左前車
    門旁著手撬開車門之動作，並欲竊取上開自用小貨車內之上
    開財物未即得手，而有為自己不法所有之意圖，惟遭路人即
    證人乙○○當場發覺報請警員到場報獲等情，應堪認定。被
    告上開所辯云云，顯係其事後卸責之詞，不足採信。被告上
    開竊盜犯行已臻明確，應予依法論科。
二、查扣案之上開一字起子乙支，屬金屬硬物，並具相當之長度
    ，在客觀上顯足以對人之生命、身體構成危害，應屬兇器之
    一種，核被告所為，係犯刑法第321 條第2 項、第1 項第3
    款之攜帶兇器竊盜未遂罪。被告於上開時地雖已著手竊取上
    開自用小客車內之行為，惟未經得手，即遭警據報到場查獲
    ，依刑法第25條第1 項之規定，為未遂犯，應依同法第25條
    第2 項之規定，按既遂犯之刑減輕之。爰審酌被告本件犯罪
    之動機、目的、手段、所生危害及其犯罪後之態度等一切情
    狀，量處如主文所示之刑，並諭知易科罰金之折算標準，以
    資儆懲。
據上論斷，應依刑事訴訟法第299 條第1 項前段，刑法第321 條
第1 項第3 款、第2 項、第25條、第41條第1 項前段，判決如主
文。
中    華    民    國    99    年    3     月    31    日
                  刑事第七庭  法  官  林 晏 鵬
以上正本證明與原本無異。
如不服本判決應於收受判決後10日內向本院提出上訴書狀，並
應敘述具體理由。其未敘述上訴理由者，應於上訴期間屆滿後
20日內向本院補提理由書（均須按他造當事人之人數附繕本）
「切勿逕送上級法院」。
                              書記官  陳 映 孜
中    華    民    國    99    年    3     月    31    日
附錄法條：刑法第321條
中華民國刑法第321條
（加重竊盜罪）
犯竊盜罪而有左列情形之一者，處 6 月以上、 5 年以下有期徒
刑：
一、於夜間侵入住宅或有人居住之建築物、船艦或隱匿其內而犯
之者。
二、毀越門扇、牆垣或其他安全設備而犯之者。
三、攜帶兇器而犯之者。
四、結夥三人以上而犯之者。
五、乘火災、水災或其他災害之際而犯之者。
六、在車站或埠頭而犯之者。
前項之未遂犯罰之。

司法院資訊處製作；財團法人民間司法改革基金會備份。
